【裁判字號】    91,易,1396
【裁判日期】    920721
【裁判案由】    竊盜
【裁判全文】
臺灣臺北地方法院刑事判決                        九十一年度易字第一三九六號
    公  訴  人  臺灣臺北地方法院檢察署檢察官
    被      告  甲○○  男  三.
                乙○○  男  三.
右列被告等因竊盜案件，經檢察官提起公訴（九十年度偵字第一二一六三號），本院
判決如左：
    主  文
甲○○竊盜，處有期徒刑伍月，如易科罰金，以佰元折算壹日。
乙○○無罪。
    事  實
一、甲○○於民國九十年一月十八日晚上十二時許，在其位於臺北市○○○路○段一
    九五號一樓之羊肉爐店外，因見前來對二手電器估價而在店內等候之彭鉞灃（起
    訴書誤繕為丙○○）將手提包遺忘在停放在羊肉爐店外車牌號碼ＤＢ—四○九六
    號自用小客車內，即基於為自己不法所有之意圖，徒手敲破上開車輛之車窗，竊
    取彭鉞灃遺忘之手提包一個（內有吳明宗所開立華泰銀行儲蓄部面額為新臺幣二
    萬四千元、十九萬三千五百元之客票共二張、亞太銀行空白支票三張、印章一枚
    、支票記事本一本、亞太銀行、臺北銀行存摺各一本），得手後，嗣於九十年一
    月三十一日持上開新臺幣（下同）二萬四千元支票向丁○○調現，丁○○於交付
    票款後即於同年二月九日將上開支票存入合作金庫儲蓄部之帳戶內以提示，因彭
    鉞灃於同年月十二日向銀行辦理上開支票之掛失手續，始循線查獲上情。
二、案經臺北市政府警察局大安分局報請臺灣臺北地方法院檢察署檢察官偵查起訴。
    理  由
壹、被告甲○○有罪部分：
一、訊據被告甲○○固坦承有參與竊盜犯行，且曾持吳明宗所開立面額二萬四千元之
    支票向丁○○調現及事後有與彭鉞灃聯絡之情，然否認有單獨下手行竊之犯行，
    並辯稱：案發當時，乙○○與伊講好待彭鉞灃出外辦事返回羊肉爐等待估價時，
    由伊負責拖住彭鉞灃，乙○○則在店外下手，乙○○下手後竊得音響及票據，乙○○留下音響後將票據交給伊，伊因周轉困難遂持面額二萬四千元之支票向丁○○調現，其餘票據均已撕毀云云。然查：被告乙○○於本院調查中陳稱：伊當日
    係應甲○○要求借車而前往羊肉爐店，當時甲○○有介紹伊與彭鉞灃認識，後來
    彭鉞灃因有事而先離去，伊在彭鉞灃離去後也跟著離去，伊並未下手竊取彭鉞灃
    的東西，伊之經濟狀況並無竊取他人物品之必要，若伊有竊取彭鉞灃之物品，為
    何不將票據留供自己使用而要交給甲○○等語。證人彭鉞灃於本院調查中亦結證
    稱：伊從事二手家電買賣之工作，案發當天，經同業告知甲○○店內有音響要出
    售，伊遂前往估價，但並未看到音響，甲○○即表示另有電視要出售，要伊在店
    內等候，伊在等候時，曾見到並與乙○○聊天，嗣因伊另有要事處理即先行離去
    ，於此次離去時，車子車窗未遭打破，東西未失竊，伊在九十年一月十八日晚上
    十二時許又返回羊肉爐店，但此時僅見到甲○○，甲○○仍要伊在店內包廂等候
    ，甲○○則進進出出，後來伊不想等了即駕車離去，於駕車途中聽到風聲，隨即
    發現車窗遭敲破，而遺忘在車上之手提包已遺失，內有吳明宗所開立華泰銀行儲
    蓄部面額為二萬四千元、十九萬三千五百元之客票共二張、亞太銀行空白支票三
    張、印章一枚、支票記事本一本、亞太銀行、臺北銀行存摺各一本，並無其他物
    品失竊，伊遂將除二萬四千元支票外之票據均掛失，二萬四千元支票則到發票日
    即九十年二月十二日始向銀行掛失，結果丁○○就持該支票去兌現，事後甲○○
    曾打電話來及找過伊三次要求伊不要提起告訴，還問裡面有何重要的東西可以返
    還，甲○○只有返還一枚黃水晶印章，乙○○並未找過伊等語（見本院九十一年
    十二月二十三日、九十二年一月十三日訊問筆錄），被告甲○○所言乙○○另偷
    得且分得一臺音響云云，與彭鉞灃所言顯不相符，且被告甲○○於彭鉞灃再次返
    回羊肉爐店後等候期間亦確曾進進出出彭鉞灃等候之包廂而有下手行竊之機會。
    若被告乙○○有下手與被告甲○○一同行竊，則豈有將冒險竊得物品均交付與被
    告甲○○之理？另參諸證人丁○○結證稱：二萬四千元支票是甲○○向伊調現時
    所交付的等語，證人丁○○就本案經過情形均未曾與被告乙○○接觸，此外，並
    查無積極證據足資證明被告乙○○亦有下手並參與竊行，是應認本件係由被告甲○○單獨下手行竊。
二、核被告甲○○所為，係犯刑法第三百二十條第一項之竊盜罪。爰審酌被告甲○○
    於警詢、偵查及本院審理中均否認下手行竊，犯後態度不佳，其犯罪手段及對證
    人彭鉞灃所生之危害等情狀，量處如主文所示之刑，並諭知易科罰金之折算標準
    。
貳、被告乙○○無罪部分：
一、公訴意旨另以：乙○○與甲○○共同基於意圖為自己不法所有之犯意聯絡，於九
    十年一月十八日晚上十二時許，見彭鉞灃將所有車牌號碼ＤＢ—四○九六號自用
    小客車停放在臺北市○○路與和平東路口，竟以打破汽車車窗之方式，而竊取彭
    鉞灃置於車內之手提包一個，因認乙○○涉犯刑法第三百二十條第一項之竊盜罪
    云云。
二、按犯罪事實應依證據認定之，無證據不得推定其犯罪事實，又不能證明被告犯罪
    者，應諭知無罪之判決，刑事訴訟法第一百五十四條、第三百零一條第一項前段
    分別定有明文。又按共同被告不利於已之陳述，固得採為其他共同被告犯罪之證
    據，惟此項不利之陳述，須無瑕疵可指，而就其他方面調查，又與事實相符，始
    得採為其他共同被告犯罪事實之認定。最高法院著有四十六年臺上字第四一九號
    判例要旨可參。
三、公訴人認被告乙○○涉犯竊盜罪嫌，無非係以被告甲○○供述及證人彭鉞灃之證
    言資為論據。然訊據被告乙○○堅決否認有何參與竊盜之行為，並辯稱：伊當日
    係應甲○○要求借車而前往羊肉爐店，當時甲○○有介紹伊與彭鉞灃認識，後來
    彭鉞灃因有事而先離去，伊在彭鉞灃離去後也跟著離去，伊並未下手竊取彭鉞灃
    的東西，伊之經濟狀況並無竊取他人物品之必要，若伊有竊取彭鉞灃之物品，為
    何不將票據留供自己使用而要交給甲○○等語。經查：證人彭鉞灃僅能證明被告
    乙○○曾於一開始時曾在被告甲○○之羊肉爐店內與之聊天，並無從證明被告乙○○有何參與行竊之犯行，其餘則查無積極證據足資證明被告乙○○有參與竊行
    ，是揆諸前開規定及說明，尚難單憑被告甲○○之供述而認定被告犯罪，既不能
    證明被告乙○○犯罪，即應為無罪判決之諭知。
據上論斷，應依刑事訴訟法第二百九十九條第一項前段、第三百零一條第一項前段，
刑法第三百二十條第一項、第四十一條第一項前段，罰金罰鍰提高標準條例第一條前
段、第二條，判決如主文。
本案經檢察官陳弘杰到庭執行職務
中      華      民     國     九十二     年     七    月     二十一     日
                              臺灣臺北地方法院刑事第一庭
                                  審判長法  官    陳興邦
                                        法  官    蘇嘉豐
                                        法  官    唐于智
右正證明與原本無異。
如不服本判決，經於判決送達後十日內向本院提出上訴狀（應抄附繕本）。告訴人或
被害人如對於本判決不服者，應具備理由請求檢察官上訴，其上訴期間之計算係以檢
察官收受判決正本之日期為準。
                                        書記官    陳俐妙
中      華      民      國    九十二    年      七      月    二十一    日
附錄論罪法條
刑法第三百二十條第一項
意圖為自己或第三人不法之所有，而竊取他人之動產者，為竊盜罪，處五年以下有期
徒刑、拘役或五百元以下之罰金。


司法院資訊處製作；財團法人民間司法改革基金會備份。
